臺灣屏東地方法院刑事判決　　　　　　　99年度訴字第1211號
公　訴　人　臺灣屏東地方法院檢察署檢察官
被　　　告　陳春益
選任辯護人　劉家榮律師
被　　　告　鄭憲忠
選任辯護人　吳澄潔律師
被　　　告　徐世旺
選任辯護人　陳靜娟律師
被　　　告　陳春來
義務辯護人　程高雄律師
被　　　告　陳俊利
選任辯護人　張賜龍律師
上列被告因違反毒品危害防制條例案件，經檢察官提起公訴（99
年度偵字第9167、9168號）及追加起訴（99年度偵字第5751號）
，本院判決如下：
    主  文
鄭憲忠共同製造第四級毒品，處有期徒刑壹年。扣案如附表所示
之物均沒收。
徐世旺共同製造第四級毒品，處有期徒刑壹年拾月。扣案如附表
所示之物均沒收。
陳春來共同製造第四級毒品，處有期徒刑年陸月。扣案如附表
所示之物均沒收。
陳春益、陳俊利被訴部分均免訴。
    事  實
一、陳春益、徐世旺、鄭憲忠、陳俊利係朋友，陳春來、陳春益
    為兄弟；渠等自民國98年3 月中旬某日起，基於製造毒品危
    害防制條例第四級毒品先驅原料假麻黃（Psceudoe
    phedrine）之犯意聯絡（惟陳春益、陳俊利則係基於將以之
    製造甲基安非他命之犯意），先由陳春益指示，陳春來即帶
    同徐世旺至屏東縣萬丹鄉○○路580 號「上仟水族量販店」
    ，承租該店內後方房間以製毒之用，隨即由陳俊利、陳春益
    等搬入器材，先由徐世旺等，其後並經由陳春來介紹鄭憲忠
    加入後，再由鄭憲忠、徐世旺等於現場開始以自不詳人士、
    處所購得之感冒藥錠經溶劑蒸乾等萃取製造第四級毒品先趨
    原料假麻黃（Psceudoe phedrine ），陳春來並曾與陳春
    益輪流送便當到場予在場製造之人，而共同為製造假麻黃
    之犯行；嗣於98年5 月14日18時15分，在上開處為警查獲鄭
    憲忠，扣得如附表所示之物，其中編號3-6 、29、37、41-
    45、47等均含第四級毒品先驅原料麻黃、假麻黃、甲基
    麻黃，隔日再查獲陳春來，並因鄭憲忠之供述而查獲徐世
    旺。而陳春益、陳俊利因未遭查獲，旋即轉赴他處繼續製造
    假麻黃等並再加入其他成員、原料、器材及方法等，最後
    製造出第二級毒品甲基安非他命，嗣又於99年7 月22日於當
    時高雄縣梓官鄉○○街15號被警查獲。
二、案經屏東縣政府警察局移送及臺灣屏東地方法院檢察署檢察
    官自動檢舉偵查起訴及追加起訴。
    理  由
壹、證據能力部分
一、卷附照片22張（警卷）、刑案現場照片（偵卷），乃以科學
    、機械之方式，對於當時狀況所為忠實且正確之記錄，性質
    上並非供述證據，應無刑事訴訟法第159 條第1 項規定之適
    用。
二、就證人李開嵩、共同被告鄭憲忠於警詢之供述，被告陳春來
    之辯護人雖稱係審判外之陳述，無證據能力，而就被告鄭憲
    忠、陳春來警詢供述，被告陳俊利之辯護人亦稱係審判外之
    陳述，無證據能力云云。查就證人李開嵩、共同被告陳春來
    警詢（指針對被告陳俊利部分而言）之供述，因本院並未採
    為不利被告陳春來、陳俊利之證據，應毋庸交待其是否具證
    據能力。惟查證人鄭憲忠經本院傳喚到庭後所所為證述，就
    其是否係經由被告陳春來之介紹而加入本件製毒集團部分，
    與其最初於警詢時所為陳述顯有不同，而證人鄭憲忠於第二
    次警詢時，曾明確表明其係經由被告陳春來之介紹而加入本
    件製毒集團，故證人鄭憲忠第二次警詢供述，顯為證明被告
    陳春來犯罪事實存在與否所必要，經本院100 年9 月27日審
    理期日時當庭勘驗證人鄭憲忠第二次警詢供述之過程，警員
    於詢問證人鄭憲忠時並無以任何不法方式取得其供述，及證
    人鄭憲忠第二次警詢時就警員詢問之問題是什麼都相當清楚
    並可正常而明確回答，所述確與筆錄記載相同，故該第二次
    警詢筆錄確為真實，且本院審酌證人鄭憲忠於該第二次警詢
    中所為陳述，距離案發時間較近，尚未警覺被告等製造毒品
    案將遭檢察官追訴或法院判決，且其與其他共同被告彼此間
    亦無勾串或討論情事，內心較無顧忌，故具有較可信之特別
    情況，依刑事訴訟法第159 條之2 規定，自具有證據能力（
    至於鄭憲忠其餘警詢筆錄，本院亦不採為不利被告陳春來之
    證據）。
三、按法院或檢察官得囑託醫院、學校或其他相當之機關、團體
    為鑑定，並準用第203 條至第206 條之1 之規定，刑事訴訟
    法第208 條第1 項亦定有明文。依此，法院或檢察官對於審
    判或偵查中之案件，認須實施鑑定而選任鑑定人或囑託鑑定
    機關（團體）為之者，該等鑑定報告自具有證據能力。又對
    於司法警察機關調查中之案件，或有量大或急迫之情形，為
    因應實務之現實需求，如檢察官針對該類案件之性質（例如
    ：查扣之毒品必須檢驗其成份、對施用毒品之犯罪嫌疑人必
    須檢驗其體內有無毒品代謝反應、對於查扣之槍砲彈藥必須
    檢驗有無殺傷力等），認為當然有鑑定之必要者，經參考法
    務部92年5 月20日法檢字第092080203 號函送之法務部「因
    應刑事訴訟法修正工作小組」研討之刑事訴訟法修正相關議
    題第21則之共識結論，以及臺灣高等法院於92年8 月1 日舉
    行之刑事訴訟法新製法律問題研討會第三則法律問題研討結
    果之多數說（載於司法院92 年8月印行「刑事訴訟法新製法
    律問題彙編」第15頁至第18 頁） ，基於檢察一體原則，得
    由該管檢察長對於轄區內之案件，以事前概括選任鑑定人或
    囑託鑑定機關（團體）之方式，俾便轄區內之司法警察官、
    司法警察對於調查中之此類案件，得即時送請事前已選任之
    鑑定人或囑託之鑑定機關（團體）實施鑑定，該鑑定人或鑑
    定機關（團體）亦應視同受承辦檢察官所選任或囑託而執行
    鑑定業務，其等出具之書面鑑定報告應屬刑事訴訟法第206
    條所定之傳聞例外，當具有證據能力（法務部92年9 月1 日
    法檢字第0920035083號函可供參照）。卷附內政部警政署刑
    事警察局98年8 月20日刑鑑字第0980070518號鑑定書、同局
    98年7 月13日刑紋字第0980095691號鑑驗書，委驗單位雖係
    本案查獲單位屏東縣政府警察局屏東分局、屏東縣政府警察
    局，但係檢察長基於檢察一體，事前概括選任鑑定人或囑託
    鑑定機關而為之鑑定報告，該檢驗報告自屬刑事訴訟法第
    159 條第1 項所指例外情形，應具有證據能力。
四、又按被告以外之人於審判外之陳述，雖不符刑事訴訟法第
    159 條之1 至第159 條之4 等4 條之規定，然若當事人於審
    判程序中同意作為證據，法院審酌該言詞陳述或書面陳述作
    成時之情況，認為適當者，亦得為證據；又當事人、代理人
    或辯護人於法院調查證據時，知有刑事訴訟法第159 條第1
    項不得為證據之情形，而未於言詞辯論終結前聲明異議者，
    視為有前項之同意，同法第159 條之5 定有明文。此立法意
    旨在於傳聞證據未經當事人之反對詰問予以核實，原則上先
    予排除。惟若當事人已放棄反對詰問權，於審判程序中表明
    同意該等傳聞證據可作為證據；或於言詞辯論終結前未聲明
    異議，基於尊重當事人對傳聞證據之處分權，及證據資料愈
    豐富，愈有助於真實發見之理念，且強化言詞辯論主義，使
    訴訟程序得以順暢進行，上開傳聞證據亦均具有證據能力。
    本案除了上述一至三所述證據外，公訴人、辯護人及被告等
    對於本院以下引用之其他證據資料，其中屬於傳聞證據部分
    均未爭執其證據能力，本院審酌該等證據作成時之情況，認
    為並無不適當者，依上開說明，均認應有證據能力。
貳、實體部分（有罪部分）
一、訊據被告陳春益（其於本案所涉犯罪，應係毒品危害防制條
    例第4 條第6 項、第2 項之製造第二級毒品未遂犯行，惟應
    為免訴判決亦不用變更起訴法條均詳如下述）、徐世旺、鄭
    憲忠均承認犯罪；被告陳春來則否認犯罪，辯稱：上開製毒
    工廠房間是徐世旺去租的，伊沒有去租，伊未參與製毒，雖
    曾受陳春益委託送過便當，但就本案製毒全不知情云云，其
    辯護人則辯稱：鄭憲忠警訊筆錄屬於傳聞證據，且警局中也
    未指證陳春來要他做何事，雖然他說陳春來介紹他去的，但
    沒有講清楚是要他做什麼，縱使認有證據能力，但證述亦不
    詳，李開嵩在審判中稱錢是徐世旺給的，沒有積極證據可證
    陳春來有符合本罪共犯的要件，請諭知無罪判決云云；被告
    陳俊利（其於本案所涉犯罪，亦應係毒品危害防制條例第4
    條第6 項、第2 項之製造第二級毒品未遂犯行，惟應為免訴
    判決亦不用變更起訴法條亦詳如下述）否認犯罪，其辯護人
    則辯稱：陳俊利未參與製毒，監聽譯文清單98年3 月22日至
    26日的四支電話並非陳俊利使用，通話人亦非陳俊利云云。
    經查：
（一）就被告陳春益、徐世旺、鄭憲忠有為事實欄所載犯行，業
      據被告於本院審理中坦承不諱，此外並有證人李開嵩之證
      述、卷附之98年5 月14日屏東分局萬丹分駐所偵查報告、
      屏東縣政府警察局屏東分局搜索扣押筆錄、扣押物品目錄
      表、提煉麻黃素流程表、責付保管單、照片22張、屏東縣
      政府警察局98年5 月21日屏警鑑字第0980026080 號 、屏
      東縣政府警察局刑案現場勘察鑑定書、現場勘察報告、現
      場證物鑑驗清單、刑案現場照片、檢察事務官林立宸製作
      之職務報告、內政部警政署刑事警察局98年8 月20日刑鑑
      字第0980070518號鑑定書、屏東縣政府警察局屏東分局98
      年10月2 日屏警分偵字第0980026249號函、內政部警政署
      刑事警察局98年7 月13日刑紋字第0980095691號鑑驗書、
      行動電話0000000000號之通訊監察譯文資料表等，足認被
      告陳春益、徐世旺、鄭憲忠3 人前揭自白與事實相符，本
      案事證明確，被告陳春益、徐世旺、鄭憲忠3 人之犯行堪
      以認定。
（二）次查就被告陳俊利亦屬本案製造第四級毒品之共犯部分，
      經警方於本案製毒現場所查獲及採得之10餘指紋送鑑定後
      ，其中於現場不繡鋼托盤及燒杯上採獲之指紋，均係被告
      陳俊利之指紋，有屏東縣政府警察局屏東分局屏警分偵字
      第0980026249號函、內政部警政署刑事警察局刑紋字第
      0980095691號鑑驗書可稽，被告陳俊利亦承認有去過那邊
      二次左右，顯見其確曾於製毒現場碰過該等器材，而該等
      器材並非罕見器材或何等珍稀物品，若被告陳俊利未參與
      本案製毒行為，實難想像其僅因好奇而拿取過該等物品，
      並參在屏東縣政府警察局屏東分局萬丹分駐所（派出所）
      查獲本案前，已另有高雄市政府警察局三民二分局員警跟
      監本案，且發現被告陳俊利亦有參與本案於屏東縣萬丹鄉
      ○○路580 號「上仟水族量販店」店內後方房間製毒犯行
      ，有卷附「高雄市政府警察局三民二分局查緝毒品專案（
      報告日期：98年4 月20日，承辦人：小隊長蔡宗霖）卷內
      所附偵查報告、跟監照片、本院公務電話紀錄等可稽，是
      被告陳俊利亦有參與本案製毒行為，洵堪加以認定。至於
      其辯稱未參與製毒、有留下指紋只是或許有拿起這些東西
      看一下、萬丹那邊鄉其只是去看而已因為陳春益約其在談
      事情，其幫陳春來請律師時，陳春益才告訴其在那邊製造
      麻黃素云云，及被告陳春益於本院作證時稱陳俊利沒有參
      加本案製造第四級毒品犯行，為何燒杯等採到他的指紋是
      陳俊利幫東西時沾到云云，顯係被告陳俊利事後卸責之詞
      及被告陳春益迴護之詞，均不足採信（惟被告陳俊利及陳
      春益主觀上係基於要持該等毒品製造第二級毒品甲基安非
      他命，故陳俊利與陳春益所犯者，應均係毒品危害防制條
      例第4 條第6 項、第2 項之製造第二級毒品未遂犯行）。
（三）就被告陳春來亦屬本案製造第四級毒品之共犯部分，依證
      人李開嵩偵查中具結後之證詞可知，最初係由被告陳春來
      帶同共同被告徐世旺一起向李開嵩承租位於屏東縣萬丹鄉
      ○○路580 號「上仟水族量販店」內後方房間使用，以證
      人李開嵩與被告陳春來係朋友關係，其上述證述又經具結
      ，若有不實需負偽證罪責，李開嵩之證詞應可採信，被告
      陳春來並曾於98年5 月15日警詢時自白約於98年3 月中旬
      帶同徐世旺前往李開嵩所經營「上仟水族量販店」承租，
      此部分事實自可加以認定；而以一般經驗法則而論，徐世
      旺與陳春益較熟，徐世旺參與製毒集團亦是陳春益所找，
      徐世旺認識李開嵩後有常去，熟以後就自己去（此業經徐
      世旺於本院證述明確），及製毒行為又係屬嚴重刑事不法
      行為，若被告陳春來未涉此案，徐世旺自己與李開嵩也熟
      ，為何不自己向李開嵩承租，卻甘冒洩密風險由陳春來帶
      同向李開嵩承租？則被告陳春來應係受共同被告陳春益之
      委託，才會帶同徐世旺向李開嵩租屋。再依共同被告鄭憲
      忠第二次警詢時之供述可知，係經由被告陳春來之介紹，
      鄭憲忠才至陳春益所主持上述集團工作，鄭憲忠當時雖未
      稱被告陳春來所介紹者是什麼工作，仍以一般經驗法則而
      論，被告陳春來顯然必定係受陳春益之委託，並知曉陳春
      益是要從事製毒行為、需要人手作什麼工作等，才能介紹
      鄭憲忠前往工作，否則若連工作內容是什麼都不知道要如
      何介紹？更且依證人李開嵩偵查中具結後之證詞，陳春益
      與陳春來兄弟2 人都輪流到其店裡，幾乎每天都去，陳春
      來都會帶便當去，是給別人吃的，被告陳春來亦曾於偵查
      時自白稱其受陳春益委託送便當給徐世旺及鄭憲忠吃，三
      、四天去一次（其所述送便當之間隔應有所保留）等，顯
      見陳春來與陳春益有互相聯絡共同管理、監視上述製毒集
      團成員製毒之情，才會由兄弟2 人幾乎每日輪流送便當兼
      看管製毒工廠，故綜合上述被告陳春來先帶同徐世旺向李
      開嵩租屋，隨後又介紹鄭憲忠前往工作，其後並與陳春益
      輪流前往製毒工廠送便當等情，被告陳春來亦係由陳春益
      主謀之本案製毒工廠之共犯，洵堪加以認定。
（四）被告陳春來雖辯稱共同被告鄭憲忠在警局的狀態很不好、
      其未參與本件製毒犯行云云，但經本院勘驗鄭憲忠第二次
      警詢之製作過程，鄭憲忠第二次警詢時係主動供述：「…
      （你因何會從事提煉毒品原料麻黃素的工作？）因為經濟
      狀況不好。（狀況不好，那然後呢？）有一個..（有一個
      什麼？）有一個朋友。（叫什麼名字？）陳春來，來找我
      。（然後呢？）其實也沒有他的事情，搞的..（我們是照
      事實記，不是說有沒有他的事。你說你的經濟狀況不好？
      ）是。（你說誰介紹你去的？）朋友。（朋友是誰？）來
      哥。（誰？）陳春來。（陳春來介紹你的嗎？）是。（介
      紹你去做什麼？）去那裡做一些有的沒的這樣。（是去煉
      素嗎？）他是沒有那樣講。」等語，鄭憲忠當時精神狀況
      即使稍有不佳，但係鄭憲忠主動交待是來哥、陳春來介紹
      其去本案製毒工廠工作，鄭憲忠當時陳述相當明確、清楚
      ，詢問警員亦無任何不當詢問情形（故有證據能力業如上
      述），鄭憲忠更極力為陳春來撇清責任，由此可知鄭憲忠
      於第二次警詢所述，明確並可作為認定被告陳春來犯罪之
      證據。至於鄭憲忠雖於偵查中迄本院審理時均翻異其詞，
      改稱是陳春益在98年4 月底在和生市場叫其去現場分類感
      冒藥，警詢說到被告陳春來是警察叫其這樣講的，其是聽
      從陳春益指示做事情云云，顯係事後迴護被告陳春來之詞
      ，不足採信。另綜合上述被告陳春來先帶同徐世旺向李開
      嵩租屋，隨後又介紹鄭憲忠前往工作，其後並與陳春益輪
      流前往製毒工廠送便當等情，被告陳春來亦係由陳春益主
      謀之本案製毒工廠之共犯，已如上述，故被告陳春來及其
      辯護人辯稱被告陳春來未參與本件製毒犯行云云，亦不可
      採。
（五）被告鄭憲忠之辯護人辯稱因被告鄭憲忠已供出本案共犯，
      請依法減刑等語。查依本案全部卷證而觀，至少就本案共
      同被告徐世旺而言，確係經由被告鄭憲忠之明確供述，其
      後警方才繼續追查徐世旺所涉本案製毒犯行，而鄭憲忠98
      年5 月15日警詢當時雖表示其是幫徐世旺製毒，未供出共
      同被告陳春益，但鄭憲忠當時亦曾提及共同被告陳春來，
      及同日移送屏東地檢署後，鄭憲忠即坦承是陳春益叫其去
      現場分類感冒藥，縱使鄭憲忠當時有迴護陳春來之情，但
      鄭憲忠至少已使檢方得以追查毒品來源為陳春益與涉及陳
      春來，並使警方及檢方得以追查徐世旺，故被告鄭憲忠警
      詢之供述，應認符合修正後毒品危害防制條例第17條第1
      項之「供出毒品來源，因而查獲其他共犯」規定之適用，
      依法本院自應予以減輕。
（六）被告鄭憲忠之辯護人另主張被告鄭憲忠自警詢起即坦承本
      案犯行，及被告徐世旺之辯護人亦主張被告徐世旺警詢及
      偵查中警方及檢方並未依法傳喚，但徐世旺本院準備程序
      起即坦承本案犯行，均應有修正後毒品危害防制條例第17
      條第2 項規定之適用等語。查被告鄭憲忠自警詢時迄本院
      審理時確均已坦承犯行，而被告徐世旺於本院準備程序起
      亦確已坦承犯行，其既係因警詢及偵查時沒有到案，致無
      從自白犯行，而「毒品危害防制條例第十七條第二項規定
      ：『犯第四條至第八條之罪於偵查及審判中均自白者，減
      輕其刑。』係為鼓勵是類犯罪行為人悔過、自白，並期訴
      訟經濟、節約司法資源而設。一般而言，必須於偵查及審
      判中皆行自白，始有適用，缺一不可。但如檢察官未行偵
      訊，即依其他證據資料逕行起訴，致使被告無從充足此偵
      查中自白之要件，當然影響是類重罪案件被告可能得受減
      刑寬典處遇之機會與權益，無異剝奪其訴訟防禦權，難謂
      已經遵守憲法第八條所要求並保障之正當法律程序規範意
      旨；於此特別情形，自應解為所稱偵查中自白，僅指在偵
      查中，經進行訊問被告（行為人）之查證程序，而其坦白
      承認者而言，不包含未行偵訊，即行結案、起訴之狀況。
      從而，就此例外情況，祇要審判中自白，仍有上揭減刑寬
      典之適用，俾符合該條項規定之規範目的。」亦有最高法
      院100 年度台上字第654 號判決可參，故就被告鄭憲忠及
      徐世旺2 人坦承犯行部分，依法本院亦應予以減輕。
二、按被告行為後法律有變更，致發生新舊法比較適用時，除與
    罪刑無關者，例如易刑處分、拘束人身自由之保安處分等事
    項，不必列入綜合比較，得分別適用有利於行為人之法律，
    另從刑原則上附隨於主刑一併比較外，於比較新舊法時應就
    罪刑有關之一切情形，含本刑及有關之共犯、未遂犯、想像
    競合犯、牽連犯、連續犯、結合犯，以及累犯加重、自首減
    輕暨其他法定加減原因（如身分加減）與加減例等，綜其全
    部罪刑之結果為比較後，擇較有利者為整體之適用，不能予
    以割裂而分別適用個別有利之條文。再按法規之制定與法規
    之修正，如有特定生效日之必要者，依中央法規標準法第14
    條或第20條第2 項準用第14條之規定，應分別特定其施行日
    期。法規制定或前次修正基於特殊因素所特定之施行日期，
    並不適用於日後修正或再次修正之條文。又法律之制定或修
    正，若未明定施行日期者，中央法規標準法雖未規定應自何
    時生效，然法律既經制定或修正並經總統公布，自應依一般
    原則，自公布日起算至第3 日發生效力。92年7 月9 日修正
    公布之毒品危害防制條例第36條規定：「本條例自公布後6
    個月施行」，其立法理由謂：「（一）依修正草案第2 條第
    3 項規定，法務部需會同衛生署成立審議委員會每3 個月定
    期檢討調整毒品之分級及品項，而本次新增第4 級毒品，有
    需要在新法施行前先經該審議會檢討後再調整公布，爰預留
    6 個月緩衝期，以利處理。（二）依本條例新修正之規定，
    有必要再訂定相關子法及修正相關法規，以配合本條例之施
    行，故亦有需要預留適當緩衝期，以利訂頒相關子法及相關
    法規之配合修正」，故該條規定，顯係因應該次修正之需，
    始預留適當之緩衝期，故其後修正條文之施行日期尚難援引
    此一規定而為標準，若未明定施行日期者，自應依一般原則
    ，自公布日起算至第3 日發生效力。從而，總統於98年5 月
    20日以華總一義字第09800125141 號令修正公布毒品危害防
    制條例第4 、11、11之1 、17、20、25條條文，依上開說明
    ，修正條文應自公布日起第3 日即98年5 月22日發生效力。
    查被告為本案製造第四級毒品之行為後，毒品危害防制條例
    於98年5 月20日修正公布，針對當次公布之修正條文，未另
    訂施行日期，而原毒品危害條例條例第36條所規定：「本條
    例自公布後6 個月施行。」，核其所稱「本條例」係指係92
    年7 月9 日修正公布之該條例，並非指98年5 月20日公布之
    部分修正條文，已如前述。且參諸98年5 月20日修正公布之
    毒品危害防制條例第17條規定：「犯第4 條至第8 條、第10
    條或第11條之罪，供出毒品來源，因而查獲其他正犯或共犯
    者，減輕或免除其刑。犯第4 條至第8 條之罪於偵查及審判
    中均自白者，減輕其刑。」此條文之修正，對於本案在偵查
    及審判中自白製造毒品犯罪之被告而言，當有即時適用之法
    律上利益，是本院認為98年5 月20日公布之毒品危害防制條
    例修正條文之生效日期不得依同條例第36條定之，而應參照
    中央法規標準法第13條對於法規生效施行日之基本規範，自
    公布日起第3 日即98年5 月22日發生效力。據此，本案應依
    刑法第2 條第1 項規定，依「從舊從輕」原則而為比較。而
    被告鄭憲忠等為製造第四級毒品行為時之毒品危害防制條例
    第17條規定：「犯第4 條第1 項至第4 項、第5 條第1 項至
    第4 項前段、第6 條第1 項至第4 項、第7 條第1 項至第4
    項、第8 條第1 項至第4 項、第10條或第11條第1 項、第2
    項之罪，供出毒品來源，因而破獲者，得減輕其刑。」修正
    後則規定：「犯第4 條至第8 條、第10條或第11條之罪，供
    出毒品來源，因而查獲其他正犯或共犯者，減輕或免除其刑
    。犯第4 條至第8 條之罪於偵查及審判中均自白者，減輕其
    刑。」核修正後之規定，第1 項除修正「因而破獲者」文字
    為「因而查獲其他正犯或共犯者」外，並刪除原條文「得減
    輕或免除其刑」之「得」字；第2 項則增列自白減輕其刑之
    規定，於量刑適用上，自以修正後之第17條規定對被告鄭憲
    忠等較為有利。綜合比較結果，修正後之規定較為有利於被
    告鄭憲忠等，應適用一體修正後毒品危害防制條例之規定。
三、按假麻黃為毒品危害防制條例第2 條第2 項第4 款規定之
    第四級毒品（先驅原料），不得製造。又按毒品危害防制條
    例第4 條之製造毒品罪，其所稱製造者，除將不具毒品成分
    之原料加以化合而成毒品外，尚包括將原含有毒品物質之物
    ，予以加工改製在內。故將劣質毒品加工提高其純度，將栽
    種成長之大麻葉加工使成易於吸用之製品，將液態毒品加工
    成固態，將粉末狀毒品依所需形狀、顏色、劑量加工成錠劑
    ，或使潮濕之毒品乾燥化等，均應成立製造毒品罪（最高法
    院97年度臺上字第6136、2940號判決意旨參照）。故被告鄭
    憲忠等將含有麻黃、假麻黃、甲基麻黃之感冒藥錠經
    溶劑蒸乾程序等，萃取製造出假麻黃，應屬製造毒品行為
    無疑。核被告鄭憲忠、徐世旺、陳春來3 人所為，均係犯毒
    品危害防制條例第4 條第4 項之製造第四級毒品罪。被告鄭
    憲忠、徐世旺、陳春來與陳春益、陳俊利5 人間，就前開製
    造第四級毒品假麻黃之犯行，有犯意聯絡及行為分擔，應
    論以共同正犯（惟被告陳春益、陳俊利主觀犯意實際上係基
    於要持該等毒品製造第二級毒品甲基安非他命，就此部分因
    並無證據認定被告鄭憲忠、徐世旺、陳春來亦有該等犯意及
    犯行，故被告鄭憲忠、徐世旺、陳春來僅就製造第四級毒品
    部分與被告陳春益、陳俊利負共犯之責）。另被告徐世旺雖
    曾因公共危險、毀棄損壞等案件，經法院判處有期徒刑3 月
    、3 月，應執行有期徒刑5 月，於96年5 月2 日確定，嗣經
    裁定減刑為1 月15日、1 月15日，應執行有期徒刑2 月15日
    確定，甫於97年6 月16日易科罰金執行完畢，有臺灣高等法
    院被告前案紀錄表可稽，然徐世旺另於93年至95年因妨害自
    由、重利等案，經判處（減為）2 月又15日、（減為）2 月
    ，應執行有期徒刑4 月確定，於98年3 月23日才易科罰金執
    行完畢，該2 案本得合併定應執行刑，則該2 案之執行完畢
    日應以後一日期（即98年3 月23日）為準，已在本案開始製
    造毒品日期（約98年3 月中旬某日起）之後，故本院尚無從
    認定被告徐世旺本案構成累犯。被告鄭憲忠犯後行為符合修
    正後毒品危害防制條例第17條第1 項、第2 項規定適用業如
    上述，本院自應依法予以減輕，並應依刑法第70條規定遞減
    之。而被告徐世旺犯後行為符合修正後毒品危害防制條例第
    17條第2 項規定適用亦如上述，本院自應依法予以減輕。爰
    審酌被告鄭憲忠、徐世旺、陳春來為圖不法私利，無視於國
    家對於杜絕毒品犯罪之禁令，竟向他人習得製作假麻黃之
    技術後，進而大量製作，厥為毒品氾濫之始作俑者，惡性非
    輕，且扣案之麻黃成品、半成品數量非低，倘流入市面將
    戕害人民身心健康、國力甚鉅，兼衡其等犯罪之動機、目的
    、手段、智識程度、經濟狀況，及被告鄭憲忠、徐世旺於本
    院審理中坦承犯行，尚有悔悟之心，被告鄭憲忠應依毒品危
    害防制條例第17條第1 項、第2 項規定遞減其刑，被告徐世
    旺行為亦符合毒品危害防制條例第17條第2 項規定應予減輕
    等一切情狀，各量處如主文所示之刑。
四、按依毒品危害防制條例第18條第1 項前段之規定，應予沒收
    銷燬之毒品，以經查獲之第一、二級毒品為限。又毒品依其
    成癮性、濫用性及對社會危害性，共分為四級，上開條例並
    就製造、運輸、販賣、意圖販賣而持有、以非法方法使人施
    用、引誘他人施用及轉讓不同品項之毒品等行為，分別定其
    處罰。至施用或持有第三、四級毒品，因其可罰性較低，除
    持有第三、四級毒品純質淨重達一定數量以外，未設刑責處
    罰之規定，僅就施用及持有第一、二級毒品科以刑罰。然鑑
    於第三、四級毒品均係管制藥品，特於同條例第11條之1 明
    定無正當理由，不得擅自持有；第18條第1 項後段復規定查
    獲之第三、四級毒品，無正當理由而擅自持有者，沒入銷燬
    之。從而，依同條例第18條第1 項後段應沒入銷燬之毒品，
    專指查獲施用或持有之第三、四級毒品而言；倘係查獲製造
    、運輸、販賣、意圖販賣而持有、以非法方法使人施用、引
    誘他人施用或轉讓第三、四級毒品，既屬同條例相關法條明
    文規定處罰之犯罪行為，即非該條項應依行政程序沒入銷燬
    之範圍。又同條例第19條第1 項所定「供犯罪所用或因犯罪
    所得之物」，係指犯第4 條至第9 條、第12條、第13條或第
    14條第1 項、第2 項之罪所用或所得之財物，不包括毒品本
    身在內，是尚不得援用此項規定為第三、四級毒品之沒收依
    據。再同條例對於查獲之製造、運輸、販賣、意圖販賣而持
    有、以非法方法使人施用、引誘他人施用及轉讓第三、四級
    毒品之沒收，並無特別規定，如其行為已構成犯罪，則該毒
    品即屬不受法律保護之違禁物，應回歸刑法之適用，依刑法
    第38條第1 項第1 款之規定沒收之，始為適法（最高法院95
    年度臺上字第911 號判決要旨參照）。查扣案編號3 白色圓
    形藥錠、編號4 粉紅色結晶粉末、編號5 （灰）白色結晶粉
    末、編號6 白色（透明）液體、編號29（米）白色粉末、編
    號37（粉）紅色液體、編號41白色（粉紅色）液體、編號42
    白色（粉紅色）液體、編號43白色（粉紅色）液體、編號44
    白色（透明）液體、編號45白色液體（泥狀物）、編號47白
    色（透明）液體，分別經檢出含有毒品危害防制條例第2 條
    第2 項第4 款規定之第四級毒品（先驅原料）麻黃、假麻
    黃、甲基麻黃，屬違禁物，有前揭內政部警政署刑事警
    察局98年8 月20日刑鑑字第0980070518號鑑定書在卷足佐，
    均不問屬於犯人與否，及應共犯應連帶沒收之法理，依刑法
    第38條第1 項第1 款規定宣告沒收。至鑑驗耗用之毒品，既
    已滅失，自無庸宣告沒收。另附表編號1 至55（編號3-6 、
    編號29、37、41-45 、47除外）所示之物，均為被告陳春益
    等所有供製造第四級毒品假麻黃過程中所使用而於製毒現
    場遭查扣之設備，業經被告鄭憲忠等供陳在卷，及就警方98
    年5 月14日於上開製毒現場置物箱內所查獲紙條（筆記單）
    2 張（警卷第59頁，本院將之編號為56），雖被告鄭憲忠警
    詢稱不曾見過該紙條，也不知何人書寫，及本院訊問本案所
    有被告，被告均否認係其等書寫，但依該2 張紙條上面所記
    載之內容，顯即為本案提煉（萃取）假麻黃之方法，且既
    係警方於製毒現場置物箱內查獲，顯已屬本案被告陳春益等
    所有，本於共犯責任共同之原則，均應依毒品危害防制條例
    第19條第1 項規定，併予宣告沒收。
、免訴部分
一、起訴及追加起訴意旨略以：被告陳春益、陳俊利與其餘被告
    鄭憲忠、徐世旺、陳春來等人係本案製造第四級毒品之共犯
    ，故被告陳春益、陳俊利就本案共同製造第四級毒品之犯行
    ，亦屬犯違反毒品危害防制條例第4 條第4 項之犯罪云云。
二、按案件曾經判決確定者，應為免訴之判決，刑事訴訟法第
    302 條第1 款定有明文。又此項訴訟法上所稱之一事不再理
    原則，關於實質上一罪或裁判上一罪，均有其適用，是存有
    吸收關係之2 罪間，其中1 罪業經判決確定，其效力當然及
    於全部，倘檢察官復就另一罪之犯罪事實，重行起訴，自應
    諭知免訴之判決。
三、查本件被告陳春益前被訴曾與本件另一被告陳俊利、第三人
    蔡豐鎰共同基於製造第二級毒品甲基安非他命之犯意聯絡，
    自98年7 月15日起，先由陳俊利向不知情之友人林憲龍借用
    林憲龍先前向不知情友人藍明泰所承租，位於高雄縣梓官鄉
    ○○村○○街15號房屋後，再以新台幣（下同）100 萬元經
    由不詳管道購買提煉甲基安非他命之先驅原料「假麻黃素」
    所需之感冒藥丸，蔡豐謚則取得陳春益所提供之30萬元購置
    製造第二級毒品甲基安非他命所需之器材、化學藥劑等物，
    俟原料及相關器材在該處備妥後，陳俊利、陳春益在蔡豐謚
    之指示下，在旁將之感冒藥丸泡水溶解後倒入塑膠桶中，蔡
    豐謚則負責將該溶液置入耐熱玻璃容器後加入甲苯、丙酮、
    氫氧化鈉加熱潤洗，得出高純度之假麻黃素後，再依紅磷／
    碘化法之步驟，將紅磷、碘依一定比例混合於瓶內並接上冷
    凝器以水循環反應，俟終止反應後再連接蒸餾噴頭並佐以燒
    瓶蒸鎦萃取油狀物，末將取得之油化物緩慢攪拌加入鹽酸直
    至油狀物消失，再加入甲苯將水層分層，復以熱甲醇（即酒
    精）以揮發、溶解純化後製成分別為微量及純質淨重2.21
    公克之第二級毒品甲基安非他命，嗣於98年7 月22日下午3
    時許，因陳春益涉犯另案（應即係本案）之製毒案件而為警
    跟監尾隨至上開地點，並在屋外聞到疑似製造甲基安非他命
    之氣味，而在員警向承辦檢察官報告逕行搜索而查獲，並逮
    捕正在製造毒品之現行犯陳春益、陳俊利及蔡豐鎰，所涉毒
    品危害防制條例第4 條第2 項之罪，業經臺灣屏東地方法院
    檢察署檢察官提起公訴，並由本院於99年6 月22日判處被告
    陳春益共同製造第二級毒品，處有期徒刑七年六月，被告陳
    俊利共同製造第二級毒品，處有期徒刑三年六月，並已經臺
    灣高等法院高雄分院、最高法院駁回被告陳春益、陳俊利之
    上訴確定在案（見本院98年度訴字第1390號違反毒品危害防
    制條例全卷）。於上開案件認定之犯罪事實雖係被告陳春益
    、陳俊利、第三人蔡豐鎰共同自98年7 月15日起，以購買提
    煉甲基安非他命之先驅原料「假麻黃素」所需之感冒藥丸並
    購置器材後，以將感冒藥丸泡水溶解後倒入塑膠桶中，再將
    該溶液置入耐熱玻璃容器後加入甲苯、丙酮、氫氧化鈉加熱
    潤洗，得出高純度之假麻黃素後，再依紅磷／碘化法之步驟
    ，將紅磷、碘依一定比例混合於瓶內並接上冷凝器以水循環
    反應，俟終止反應後再連接蒸餾噴頭並佐以燒瓶蒸鎦萃取油
    狀物，末將取得之油化物緩慢攪拌加入鹽酸直至油狀物消失
    ，再加入甲苯將水層分層，復以熱甲醇（即酒精）以揮發、
    溶解純化後製出第二級毒品甲基安非他命，其時間點、製作
    毒品種類及時間與本案固有不同；但在屏東縣政府警察局屏
    東分局萬丹派出所查獲本案前，其實已另有高雄市政府警察
    局三民二分局員警（即本院98年度訴字第1390號案件之查獲
    單位）跟監本案，且發現被告陳春益、陳俊利均涉有參與本
    案於屏東縣萬丹鄉○○路580 號「上仟水族量販店」店內後
    方房間製毒犯行，只是因屏東縣政府警察局屏東分局萬丹分
    駐所員警發現有不詳單位人員在該「上仟水族量販店（館）
    」附近疑似查案，萬丹分駐所警員兼所長即率員至「上仟水
    族量販店」搜尋，而於「上仟水族量販店」店內查看時聞到
    刺鼻化學藥劑味即警覺而循味道先行破獲本案，有卷附「高
    雄市政府警察局三民二分局查緝毒品專案（報告日期：98年
    4 月20日，承辦人：小隊長蔡宗霖）卷內所附偵查報告、跟
    監照片、本院公務電話紀錄、屏東縣政府警察局屏東分局萬
    丹分駐所警員兼所長98年5 月14日所製作之偵查報告等可稽
    ，以一般經驗法則而論，若有萃取製造出第四級毒品假麻黃
    ，為免遭警方查獲後所有假麻黃均遭查扣，該等物品可
    能已運出移至他處，並非難以想像，則被告陳春益於本案改
    以證人身分具結後證稱其本案製造出來的假麻黃本來就是
    要拿去做甲基安非他命用的，其計畫做完假麻黃後要拿到
    高雄做甲基安非他命，在高雄做甲基安非他命是六月那邊開
    始，六月那個案子的假麻黃有從本案做出來的假麻黃裡
    面拿四公斤出來，當時做出來的假麻黃沒有賣拿回家放等
    ，非無可採，被告陳春益、陳俊利於本案所涉犯行實際上應
    為違反毒品危害防制條例第4 條第6 項、第2 項之製造第二
    級毒品未遂犯行，被告陳春益、陳俊利並係因本案製造第四
    級毒品犯行遭查獲後，只好轉移至他處繼續製毒行為，且其
    後因有蔡豐鎰之加入及購置其他器材等，最後有製出第二級
    毒品甲基安非他命之犯行，故本案與其2 人嗣後於高雄縣梓
    官鄉被查獲之製造第二級毒品既遂犯行，應具有吸收關係，
    為法律上一罪，依審判不可分原則，該案判決之效力，應及
    於全部犯罪事實（即已及於本案），揆諸前揭說明，本院自
    應諭知免訴之判決。另「刑事判決得就起訴之犯罪事實變更
    檢察官起訴所引應適用之法條者，以科刑或免刑判決為限，
    本件檢察官以殺人未遂起訴，經原審審理結果，認為被告所
    犯實為傷害罪，未經合法告訴，則於判決理由欄敘明其理由
    逕依刑事訴訟法第三百零三條第三款諭知不受理判決即可，
    原無適用同法第三百條之餘地，乃原判決於論結欄引用同法
    第三百條，亦有適用法律不當之違法。」，亦有最高法院71
    年台上字第6600號判決可參，本案既應諭知被告陳春益、陳
    俊利免訴之判決，本院自毋庸變更檢察官起訴時所引之法條
    ，並予述明。
據上論斷，應依刑事訴訟法第299 條第1 項前段、第302 條第1
款，毒品危害防制條例第4 條第4 項、第17條第1 、2 項（均為
修正後）、第19條第1 項，刑法第11條、第2 條第1 項但書、第
28條、第38條第1 項第1 款，判決如主文。
本案經檢察官劉昀到庭執行職務。
中    華    民    國   100    年    10    月    18    日
                  刑事第二庭  審判長法  官  潘正屏
                                    法  官  翁世容
                                    法  官  黃紀錄
以上正本證明與原本無異。
如不服本判決應於收受判決後10日內向本院提出上訴書狀，並
應敘述具體理由；其未敘述上訴理由者，應於上訴期間屆滿後
20日內向本院補提理由書（均須按他造當事人之人數附繕本）
「切勿逕送上級法院」。
中    華    民    國   100    年    10    月    19    日
                                    書記官  戴仲敏
附表：
┌──┬────────────┬──┬─────────┬─────────┐
│編號│    品           名     │單位│    數    量      │   備 註          │
├──┼────────────┼──┼─────────┼─────────┤
│ 1  │氫氧化鈉                │ 罐 │拾捌              │17罐+1/2罐        │
├──┼────────────┼──┼─────────┼─────────┤
│ 2  │鹽酸                    │ 罐 │拾柒              │16罐+1/4罐        │
├──┼────────────┼──┼─────────┼─────────┤
│ 3  │白色丸狀不明藥錠        │    │壹仟柒佰伍拾壹公克│驗出假麻黃成份  │
├──┼────────────┼──┼─────────┼─────────┤
│ 4  │粉紅色結晶粉末          │    │捌佰零貳點貳壹公克│驗出麻黃成份    │
├──┼────────────┼──┼─────────┼─────────┤
│ 5  │白色結晶粉末            │    │壹佰貳拾點陸壹公克│驗出甲基麻黃成份│
├──┼────────────┼──┼─────────┼─────────┤
│ 6  │白色液體                │    │貳拾公斤又捌佰貳拾│驗出甲基麻黃成份│
│    │                        │    │點陸伍公克        │                  │
├──┼────────────┼──┼─────────┼─────────┤
│ 7  │濾紙                    │ 盒 │肆                │1大、2中、1小     │
├──┼────────────┼──┼─────────┼─────────┤
│ 8  │陶瓷漏斗                │ 只 │壹                │                  │
├──┼────────────┼──┼─────────┼─────────┤
│ 9  │側孔燒瓶                │ 瓶 │                │1大、1中、1小     │
├──┼────────────┼──┼─────────┼─────────┤
│ 10 │抽氣馬達                │ 台 │                │                  │
├──┼────────────┼──┼─────────┼─────────┤
│ 11 │醋酸鈉                  │ 罐 │二分之一          │                  │
├──┼────────────┼──┼─────────┼─────────┤
│ 12 │酸鹼測試儀              │ 支 │貳                │                  │
├──┼────────────┼──┼─────────┼─────────┤
│ 13 │大型攪拌器              │ 台 │貳                │1大、1小          │
├──┼────────────┼──┼─────────┼─────────┤
│ 14 │鍋鏟                    │ 只 │壹                │                  │
├──┼────────────┼──┼─────────┼─────────┤
│ 15 │機油                    │ 罐 │壹                │                  │
├──┼────────────┼──┼─────────┼─────────┤
│ 16 │燒杯                    │ 只 │肆                │10000cc           │
├──┼────────────┼──┼─────────┼─────────┤
│ 17 │燒杯                    │ 只 │肆                │5000cc            │
├──┼────────────┼──┼─────────┼─────────┤
│ 18 │燒杯                    │ 只 │                │1800cc            │
├──┼────────────┼──┼─────────┼─────────┤
│ 19 │燒杯                    │ 只 │壹                │500cc             │
├──┼────────────┼──┼─────────┼─────────┤
│ 20 │冰箱                    │ 台 │壹                │代保管            │
├──┼────────────┼──┼─────────┼─────────┤
│ 21 │鹽酸甲基麻黃鹼錠        │ 箱 │壹                │（內為藍色塑膠空瓶│
│    │                        │    │                  │）                │
├──┼────────────┼──┼─────────┼─────────┤
│ 22 │時間設定,電磁爐         │ 台 │肆                │                  │
├──┼────────────┼──┼─────────┼─────────┤
│ 23 │定時,電磁爐             │ 台 │壹                │                  │
├──┼────────────┼──┼─────────┼─────────┤
│ 24 │直立式,電暖爐           │ 台 │貳                │                  │
├──┼────────────┼──┼─────────┼─────────┤
│ 25 │妙管家,瓦斯爐           │ 台 │壹                │                  │
├──┼────────────┼──┼─────────┼─────────┤
│ 26 │卡式瓦斯罐              │ 罐 │陸                │                  │
├──┼────────────┼──┼─────────┼─────────┤
│ 27 │電子秤                  │ 台 │壹                │                  │
├──┼────────────┼──┼─────────┼─────────┤
│ 28 │酸                │ 罐 │貳                │1 罐+1/2罐（應為檸│
│    │                        │    │                  │檬酸）            │
├──┼────────────┼──┼─────────┼─────────┤
│ 29 │白色粉末                │    │捌拾玖點玖肆公克  │驗出假麻黃成份  │
├──┼────────────┼──┼─────────┼─────────┤
│ 30 │夾鍊保鮮袋              │ 包 │                │8號2包、9號1包    │
├──┼────────────┼──┼─────────┼─────────┤
│ 31 │白鐵塑膠托盤            │ 盤 │捌                │白鐵7 盤、塑膠1盤 │
├──┼────────────┼──┼─────────┼─────────┤
│ 32 │白鐵高鍋                │ 只 │伍                │                  │
├──┼────────────┼──┼─────────┼─────────┤
│ 33 │白鐵低鍋                │ 只 │                │2大、1小          │
├──┼────────────┼──┼─────────┼─────────┤
│ 34 │鍋蓋                    │ 只 │伍                │2大、3小          │
├──┼────────────┼──┼─────────┼─────────┤
│ 35 │溫度計                  │ 支 │伍                │                  │
├──┼────────────┼──┼─────────┼─────────┤
│ 36 │心型玻璃燒杯            │ 只 │壹                │                  │
├──┼────────────┼──┼─────────┼─────────┤
│ 37 │紅色液體                │    │柒仟零玖拾貳點柒肆│驗出麻黃成份    │
│    │                        │    │公克              │                  │
├──┼────────────┼──┼─────────┼─────────┤
│ 38 │塑膠管                  │ 條 │陸                │                  │
├──┼────────────┼──┼─────────┼─────────┤
│ 39 │塑膠勺                  │ 只 │貳                │                  │
├──┼────────────┼──┼─────────┼─────────┤
│ 40 │勺子濾網                │ 只 │                │                  │
├──┼────────────┼──┼─────────┼─────────┤
│ 41 │白色液體                │    │貳拾陸公斤又捌佰柒│驗出麻黃成份    │
│    │                        │    │拾伍點壹柒公克    │                  │
├──┼────────────┼──┼─────────┼─────────┤
│ 42 │白色液體                │    │貳拾玖公斤又肆佰肆│驗出麻黃成份    │
│    │                        │    │拾捌點零捌公克    │                  │
├──┼────────────┼──┼─────────┼─────────┤
│ 43 │白色液體                │    │貳拾柒公斤又貳佰肆│驗出麻黃成份    │
│    │                        │    │拾柒點柒陸公克    │                  │
├──┼────────────┼──┼─────────┼─────────┤
│ 44 │白色液體                │    │拾公斤又肆佰柒拾捌│驗出甲基麻黃成份│
│    │                        │    │點貳玖公克        │                  │
├──┼────────────┼──┼─────────┼─────────┤
│ 45 │白色液體                │    │貳拾公斤又貳佰肆│驗出假麻黃成份  │
│    │                        │    │拾肆點柒公克    │                  │
├──┼────────────┼──┼─────────┼─────────┤
│ 46 │白色液體                │    │拾壹公斤又陸佰捌拾│驗出丙酮成份，未驗│
│    │                        │    │肆點柒貳公克      │出毒品成份        │
├──┼────────────┼──┼─────────┼─────────┤
│ 47 │白色液體                │    │仟柒佰拾玖點肆│驗出麻黃成份    │
│    │                        │    │貳公克            │                  │
├──┼────────────┼──┼─────────┼─────────┤
│ 48 │紅色水桶                │ 桶 │肆                │                  │
├──┼────────────┼──┼─────────┼─────────┤
│ 49 │白色塑膠桶              │ 桶 │玖                │                  │
├──┼────────────┼──┼─────────┼─────────┤
│ 50 │塑膠量杯                │ 只 │貳                │1 大5000cc、1 小  │
│    │                        │    │                  │2000cc            │
├──┼────────────┼──┼─────────┼─────────┤
│ 51 │鍋鏟                    │ 只 │                │                  │
├──┼────────────┼──┼─────────┼─────────┤
│ 52 │攪拌桿                  │ 支 │                │                  │
├──┼────────────┼──┼─────────┼─────────┤
│ 53 │水漂                    │ 支 │貳                │白鐵1 大、塑膠1小 │
├──┼────────────┼──┼─────────┼─────────┤
│ 54 │塑膠抽水管              │ 支 │壹                │                  │
├──┼────────────┼──┼─────────┼─────────┤
│ 55 │電風扇                  │ 台 │貳                │1大、1小          │
├──┼────────────┼──┼─────────┼─────────┤
│ 56 │記載製毒流程之紙條      │ 張 │貳                │黏貼於警卷第59頁  │
└──┴────────────┴──┴─────────┴─────────┘